【裁判字號】    98,易,1252
【裁判日期】    981231
【裁判案由】    妨害公務等
【裁判全文】
臺灣彰化地方法院刑事判決              98年度易字第1252號
公  訴  人  臺灣彰化地方法院檢察署檢察官
被      告  乙○○
上列被告等因妨害公務等案件，經檢察官提起公訴（98年度偵字
第8260號），本院判決如下：
    主  文
乙○○對於公務員依法執行職務時，施強暴，處拘役貳拾日，如
易科罰金，以新臺幣壹仟元折算壹日。緩刑貳年。
    犯罪事實
一、乙○○於民國98年9月17日上午11時許，與胞兄陳長居前往
    彰化縣芳苑鄉○○路○○段202號芳苑鄉公所內農業課櫃臺
    ，欲辦理水旱田休耕獎勵金異議，因負責受理民眾申辦該項
    業務之芳苑鄉公所農業課約僱人員甲○○向乙○○解釋異議
    須在接獲公所通知單後五日內提出，而乙○○所提該異議案
    已逾異議期間，然乙○○認此係公所作業疏失進而大聲咆哮
    ，並指責甲○○作風官僚，甲○○仍試圖向乙○○解釋，詎
    乙○○竟不聽甲○○解釋，而基於傷害犯意以手拍打甲○○
    之頭部，對依法執行職務之甲○○施強暴脅迫，使甲○○受
    有頭暈之傷害。嗣經在場之村幹事謝財生質問乙○○為何動
    手打人，並由農業課長洪慶男報警前來處理，始悉上情。
二、案經甲○○訴由彰化縣警察局芳苑分局報請臺灣彰化地方法
    院檢察署檢察官偵查起訴。
    理  由
一、被告以外之人於審判外之言詞或書面陳述，除法律有規定者
    外，不得作為證據，刑事訴訟法第159條第1項固有明文；惟
    被告以外之人於審判外之陳述，雖不符同法第159條之1至之
    4規定，而經當事人於審判程序同意作為證據，法院審酌該
    言詞陳述或書面陳述作成時之情況，認為適當者，亦得為證
    據。又當事人、代理人或辯護人於法院調查證據時，知有第
    159條第1項不得為證據之情形，而未於言詞辯論終結前聲明
    異議者，視為有前項之同意，同法第159條之5亦定有明文。
    本件公訴人及被告於本院準備程序及審判程序中對於本案相
    關證人於偵查中之證述暨其他相關具傳聞性質之證據資料之
    證據能力，均表示沒有爭執，且迄於言詞辯論終結前亦未聲
    明異議。本院審酌本案證人之陳述及證據資料作成時之情況
    ，核無違法取證或其他瑕疵，認為以之作為證據為適當，前
    述證人於審判外之陳述及相關證據資料，自得做為證據。
二、上揭犯罪事實，業據被告乙○○於本院審理中坦承不諱；亦
    核與證人即告訴人甲○○於警詢、偵查中證述歷歷，核與在
    場目睹之證人楊秋姈、許嘉源、洪慶男於偵查中之證述相符
    ，並有財團法人彰化基督教醫院二林分院出具之診斷證明書
    1 紙及現場照片4張附卷可稽，足認被告之自白與事實相符
    。從而，本件事證明確，被告犯行堪以認定，應依法論科。
三、核被告所為，係犯刑法第135條第1項之對於執行職務公務員
    施以強暴罪。爰審酌被告施強暴之方式、手段、對甲○○身
    體受傷害之影響程度，惟兼衡被告已與甲○○達成和解，且
    犯後坦承犯行、態度尚可等一切情狀，量處如主文所示之刑
    ，並諭知易科罰金之折算標準，以示懲儆。末查，被告前未
    曾因故意犯罪而受有期徒刑以上刑之宣告，有被告前案資料
    在卷可憑，其偶罹本罪，且犯後復知悔悟，並賠償被害人，
    其經受此科刑教訓之後，當益知戒慎而無再犯之虞，本院認
    所宣告之刑以暫不執行為適當，爰宣告緩刑二年，以勵自新
    。
三、另按告訴乃論之罪，告訴人於第一審辯論終結前，得撤回其
    告訴；又告訴經撤回者，法院應諭知不受理之判決，刑事訴
    訟法第238條第1項及同法第303條第3款分別定有明文。本案
    被告基於普通傷害人身體之犯意，毆打甲○○致受傷之行為
    ，另係犯刑法第277條第1項之傷害罪，依刑法第287條前段
    之規定，須告訴乃論。茲因告訴人甲○○於本院審理中與被
    告達成和解，並撤回本案傷害告訴，此有本院審理筆錄在卷
    足憑，揆諸前開說明，本應為不受理判決之諭知，惟因公訴
    人認此部分與前開論罪科刑部分（即對於執行職務公務員施
    以強暴罪）具有想像競合犯之裁判上一罪關係，故不另為不
    受理之諭知，附此敘明。
據上論斷，應依刑事訴訟法第299條第1項前段、第303條第3款，
刑法第135條第1項、第55條、第41條第1項前段，刑法施行法第1
條之1第1項、第2項前段，判決如主文。
本案經檢察官林依成到庭執行職務
中    華    民    國    98    年    12   月    31    日
                      刑事第四庭  法  官  吳俊螢
以上正本證明與原本無異。
如不服本判決應於收受送達後10日內向本院提出上訴書狀，並應
敘述具體理由；其未敘述上訴理由者，應於上訴期間屆滿後20日
內向本院補提理由書（均須按他造當事人之人數附繕本）「切勿
逕送上級法院」。
告訴人或被害人對於判決如有不服具備理由請求檢察官上訴者，
其上訴期間之計算係以檢察官收受判決正本之日期為準。
中    華    民    國    98    年    12    月    31    日
                                  書記官  林怡吟
附錄本案論罪科刑法條全文：
中華民國刑法第135條
（妨害公務執行及職務強制罪）
對於公務員依法執行職務時，施強暴脅迫者，處3年以下有期徒
刑、拘役或300元以下罰金。
意圖使公務員執行一定之職務或妨害其依法執行一定之職務或使
公務員辭職，而施強暴脅迫者，亦同。
犯前二項之罪，因而致公務員於死者，處無期徒刑或7年以上有
期徒刑；致重傷者，處3年以上、10年以下有期徒刑。

司法院資訊處製作；財團法人民間司法改革基金會備份。
